# 专项储备在改制时不能折算股本，但是在对价中是否需要考虑？

提问人：linliangdian 时间：2015-07-29 23:46:46
各位好，根据《企业会计准则解释第 3 号》第三条的规定，已提取尚未实际使用的安全费和维简费余额应当作为“专项储备”，在资产负债表的所有者权益大类下单独列报。这部分专项储备的性质比较特殊，它虽然属于股东权益项目，但不能用于转增资本，在企业改制或者变更组织形式时也不能折为改制后股份有限公司的股本，而是仍然列报为“专项储备”，并继续按规定用途使用。
对于这个专项储备改制时不能折算股本没有异议，但是碰到一个问题：公司在改制时引入投资者，协议规定，投资者的入股价格为改制时点的每股净资产。那么在计算该每股净资产的时候，是否应该剔除这个专项储备吗？
谢谢！

回答人：chenyiwei
公司及原股东可以与新股东在入股协议中约定作为作价基础的净资产是否包含这部分专项储备，这是合同各方意思自治的范畴。如果没有约定或约定不明确的，则推荐按照一般会计口径理解，这部分专项储备纳入净资产基数。

提问人：wzytuzi 时间：2018-05-28 12:15:54
您好，想问一下您说的专项储备不能用于转增资本的说法是在什么地方明确规定的？

回答人：chenyiwei
财企[2012]16号文对安全生产费的用途有特殊规定，如折股则违反了该专项用途。